# Jorge Alvarez

DATA ANALYST, DATA SCIENTIST E INGENIERÍA AMBIENTAL

## **Datos personales**

Lima – Perú (+51) 991801525 jorgealvarezore@outlook.com.pe

#### **Nacionalidad**

Peruano - francés

#### Links

X (Twitter)

LinkedIn

<u>GitHub</u>

Página web personal

# Stack tecnológico

Python, Jupyter Notebook y Visual Studio Code

NumPy, Pandas, Matplotlib, Seaborn, SQL and TensorFlow

Web scraping

Power Bi

ArcGIS y AutoCAD

C# y WPF

## Hobbies

Jugar videojuegos y escuchar música

# Idiomas

Español (Nativo)

Inglés (Avanzado C1 EF SET)

Francés (Básico)

# Perfil profesional

Mi formación académica es de Ingeniería Ambiental con una Maestría en Gestión Minera y Ambiental con experiencia laboral en modelado geomático en los softwares ArcGIS, ArcPy, QGIS, AutoCAD y AutoCAD Civil 3D.

Mis principales habilidades son Python, NumPy, Pandas, Matplotlib, Seaborn, SQL, Power BI y TensorFlow con algunos conocimientos de desarrollo frontend con HTML - CSS - JavaScript y desarrollo de escritorio con .NET C# - WPF.

Soy un apasionado del mundo de la Ciencia de Datos, el Aprendizaje Automático y la Inteligencia Artificial.

# Experiencia laboral

#### Especialista independiente en GIS y CAD

ENERO 2022 — PRESENTE

- Diseño de mapas con los programas ArcGIS, AutoCAD y AutoCAD Civil 3D
- Programar herramientas GIS (ArcPy y C#/WPF) para acelerar procesos
- Supervisor de campo de monitoreos ambientales

#### Especialista en GIS en JCI, Lima - Perú

ENERO 2018 — DICIEMBRE 2021

- Diseño de mapas con los programas ArcGIS, AutoCAD y AutoCAD Civil 3D
- Revisión de informes ambientales

#### **Formación**

#### Egresado en Bootcamp Data Science, Henry

MAYO 2024

#### **Curso Ruta Data Analyst, DQ Solution (Microsoft Partner Network)**

NOVIEMBRE 2023

# Egresado en Data Scientist, Platzi

ABRIL 2023

## Egresado en Data Analyst, Platzi

ABRIL 2022

# Egresado en la Maestría de Gestión Minera y Ambiental, UNMSN, Lima - Perú

2018 — 2019

## Titulado en Ingeniería Ambiental, UNFV, Lima - Perú

2007 — 2017

#### Técnico topógrafo, SENCICO, Lima - Perú

2008 - 2010

# **Proyectos**

#### Herramienta de extracción de datos financieros (OpenAI API)

Proyecto alojado en GitHub

Herramienta sencilla para extraer datos financieros de un texto mediante la API de OpenAI (OpenAI ChatCompletion). Aplicación escrita en Python (backend) y Streamlit (frontend).

# Sistema de preguntas y respuestas en una base de datos personalizada (OpenAI API + SQL)

Proyecto alojado en GitHub

Sistema de preguntas y respuestas que responde como ChatGPT, pero con información interna de una organización utilizando la API de OpenAI (OpenAI Function Calling). Aplicación escrita en Python (backend) y Streamlit (frontend).

# Pizza reporte de ventas (SQL y Power BI)

#### Proyecto alojado en GitHub

Consultas SQL y dashboard Power BI para analizar indicadores clave de rendimiento (KPI) de una pizzería ficticia y mostrar rendimiento y tendencias del negocio. Softwares usados: Power BI y MySQL Workbench.

#### Clasificador de imágenes (Tensorflow)

## Proyecto alojado en GitHub (en inglés)

Modelo de Red Neural Convolucional (CNN) para clasificar imágenes de especies botánicas en Río Blanco - Lima - Perú. El modelo utiliza la API de Keras, la plataforma Tensorflow y las bibliotecas NunPy y Matplotlib.

#### **Machine Learning Operations (MLOps)**

## Proyecto alojado en GitHub

Resolución del primer proyecto individual del Bootcamp Data Science de Henry.

Tareas de ETL, EDA, Modelo de Machine Learning y Deployment de la API sobre una base de datos de la plataforma de videojuegos Steam. Se explora de forma exhaustiva la función de un Ingeniero de Datos MLOps.

# Análisis de datos de siniestros viales en la ciudad de Buenos Aires (Data Analyst)

## Proyecto alojado en GitHub

Resolución del segundo proyecto individual del Bootcamp Data Science de Henry.

Tareas de ETL, EDA y KPI sobre los datos abiertos del Gobierno de CABA. Principalmente información de fallecimientos en accidentes de tránsito en Buenos Aires - Argentina durante los años 2016-2021 para dar conclusiones relevantes a las autoridades competentes.

# Reseñas y recomendaciones en base de datos de Yelp y Google Maps

# Proyecto alojado en GitHub

Resolución del proyecto grupal del Bootcamp Data Science de Henry.

Análisis exhaustivo del mercado estadounidense dentro del sector de restaurantes y afines mediante ETL, EDA, Modelo de Machine Learning, levatamiento cloud, diseño de dashboard, y demás. sobre datos de plataformas como Yelp y Google Maps.

# Seis miniaplicaciones en C# (Porteo desde Python a C#)

# Proyecto alojado en GitHub

Port de 6 proyectos básicos desde Python a .NET C#.